臺灣臺南地方法院刑事判決　　　　　　　 93年度訴字第912號
公　訴　人　臺灣臺南地方法院檢察署檢察官
被　　　告　丙○○　男　28歲.
指定辯護人　乙○○律師
被　　　告　己○○　男　27歲.
選任辯護人　李慧千律師
被　　　告　丁○○　男　34歲.
　　　　　　　　　　　九號
指定辯護人　庚○○律師
上列被告因違反槍砲彈藥刀械管制條例案件，經檢察官提起公訴
（92年度偵字第12637號、第13564號、93年度偵字第7646號），
本院判決如下：
    主  文
丙○○幫助未經許可，販賣可發射子彈具有殺傷力之改造九二手
槍，處有期徒刑貳年陸月，併科罰金新臺幣陸萬元，罰金如易服
勞役，以新臺幣玖佰元折算壹日；又未經許可，持有子彈，處有
期徒刑陸月，併科罰金新臺幣參萬元，罰金如易服勞役，以新臺
幣玖佰元折算壹日，子彈貳顆沒收。應執行有期徒刑貳年拾月，
併科罰金新臺幣捌萬元，罰金如易服勞役，以新臺幣玖佰元折算
壹日，子彈貳顆沒收。
己○○未經許可，販賣可發射子彈具有殺傷力之改造九二手槍，
處有期徒刑陸年捌月，併科罰金新臺幣壹拾伍萬元，罰金如易服
勞役，以新臺幣玖佰元折算壹日，改造九二手槍壹支（槍枝管制
編號：0000000000，包括附帶之彈匣貳個）、子彈玖顆，均沒收
。
丁○○未經許可，持有可發射子彈具有殺傷力之改造九二手槍，
累犯，處有期徒刑捌月，併科罰金新臺幣參萬元，罰金如易服勞
役，以新臺幣玖佰元折算壹日，附表二所示編號一及編號十之物
均沒收；又未經許可，製造可發射子彈具有殺傷力之改造手槍，
未遂，累犯，處有期徒刑貳年捌月，併科罰金新臺幣肆萬元，罰
金如易服勞役，以新臺幣玖佰元折算壹日，附表二所示編號二至
八及編號十二至二十之物，均沒收；又未經許可，製造子彈，未
遂，累犯，處有期徒刑拾月，併科罰金新臺參萬元，附表二所示
編號三、六、七、九、十一及編號十三至二十之物，均沒收。應
執行有期徒刑肆年，併科罰金新臺幣捌萬元，罰金如易服勞役，
以新臺幣玖佰元折算壹日，附表二所示編號一至二十之物，均沒
收。
    事  實
一、丙○○（綽號「豹輝」）與己○○（綽號「二四七」，於民
    國九十三年間曾因違反槍砲彈藥刀械管制條例案件，經法院
    判處有期徒刑二年併科罰金新臺幣四十萬元，緩刑四年，於
    九十三年四月十九日判決確定，現在緩刑中）係朋友關係，
    丙○○明知己○○可透過不詳管道取得具殺傷力之槍、彈，
    竟基於幫助販賣具殺傷力改造槍、彈之犯意，於九十二年九
    月間某日，以電話介紹有意購買槍、彈之丁○○（綽號「阿
    亮」與己○○認識，丁○○與己○○二人並於電話中談及購
    買槍、彈事宜，雙方進而於同年九月中旬某日，在臺南市○○街三六三號「兔寶寶遊藝場」相約見面，己○○即依約將
    具殺傷力之仿貝瑞塔八四型半自動改造手槍一支（槍枝管制
    編號：0000000000，包括附帶之彈匣二個）以新台幣（下同
    ）二萬元之代價，及具殺傷力之改造子彈十三顆（經鑑驗採
    樣試射四發，餘九顆，己○○並附送無殺傷力之改造子彈五
    顆），以每顆四百元之代價，販賣予丁○○，丁○○並自該
    時起，未經許可持有前揭具殺傷力之槍、彈。
二、丁○○於八十五年間曾因違反麻醉藥品管理條例等案件，經
    法院判處有期徒刑六年二月確定，於九十年十一月二十八日
    縮刑期滿執行完畢，仍不知悔改，於持有前揭槍、彈後，對
    槍枝即萌生興趣，遂自該時起（即九十二年九月間），基於
    製造可發射子彈具有殺傷力之改造手槍之犯意及基於製造子
    彈之犯意，以其所有如附表一所示編號三、七、八、九、十
    四、十五、十六、十七、十八、十九、二十、二十一所示工
    具，在臺南市○區○○路五０九號十一樓之十住處，連同其
    前向上弘槍械模型店購買槍枝零組件、紅外線瞄準器等零件
    ，未經許可製造如附表一所示編號二所示改造手槍半成品（
    未達具殺傷力之程度）及如附表一所示編號十二所示改造子
    彈半成品（未達具殺傷力之程度）。嗣為警據報於九十二年
    十一月二十日下午二時三十五分許，持搜索票在上址當場查
    獲如附表一所示編號一至編號二十一之物。
三、丁○○為警查獲後，於檢察官偵查中自白供稱槍、彈係透丙○○向黃耀慶購買，經檢察官借提丁○○前往查緝丙○○，
    始於九十二年十二月十二日下午二時五十分許查獲丙○○，
    並於台南市○區○○路一段八十六號五樓五二０室丙○○住
    處，當場查獲丙○○未經許可持有如附表一所示編號二十二
    所示具殺傷力之改造子彈三顆（經鑑驗採樣試射一顆，剩餘
    二顆），嗣再查獲己○○。
四、案經臺南市警察局第一分局（丁○○、丙○○部分）報請臺
    灣臺南地方法院檢察署檢察官及檢察官自動檢舉（己○○部
    分）偵查起訴。
    理  由
一、訊據被告丙○○坦承其有上開未經許可持有具殺傷力之改造
    子彈三顆之犯行，對於其餘之犯行則矢口否認。訊據被告黃
    耀慶則矢口否認有為上開犯行，辯稱其在接受測謊時才第一
    次見到丁○○云云。訊據被告丁○○坦承其有上開未經許可
    持有具殺傷力之改造九二手槍一支（槍枝管制編號：0000
    000000，包括附帶之彈匣貳個）及具殺傷力之子彈十三顆，
    對於其餘之犯行則均矢口否認。
二、經查：
(1)、被告丁○○請求傳訊之證人戊○○（上弘模型玩具店老闆）
    於本院九十三年十二月十六日審理時證稱：伊不認識被告丙○○，對於有無幫丙○○修理或改造半成品手槍，伊沒印象
    ，伊有幫客人修理過玩具槍，但沒有改造過槍枝，平均每天
    都有三、四人持模型槍讓伊修理，客人經伊看過，伊不一定
    記得，扣案之半成品手槍是否伊賣出去的，伊不能確定，但
    伊可以確定是一把玩具槍的一部分。
(2)、被告丙○○於九十三年一月十三日警詢時供稱：「【己○○就是我朋友綽號二四七之男子沒錯】」，伊與己○○認識
    「是朋友介紹的，已認識有三年了，我與己○○沒有仇恨」
    ，「【我能正確指認己○○就是綽號二四七沒錯】」（見檢
   方92年度偵字第12637號偵查卷第46頁反面）。於九十三年
    十二月三十一日檢察官偵查中供稱：【被查獲之三顆子彈是
    「247」於伊「被查獲前三天（九十二年十二月九日）凌晨
    拿到我金華路一段八十六號五樓五０二室給我】」（見檢方
    92 年度偵字第13564號偵查卷第16頁反面）。伊幫丁○○拿
    槍去給戊○○修理，「是丁○○託我的，但他託我的是玩具
    手槍的槍柄，不是改造手槍」，並稱【伊與二四七是用手機
    聯絡】（見檢方92年度偵字第13564號偵查卷第40頁），「
    丁○○有叫我聯絡二四七，我有打電話給二四七說丁○○找
    他，他們之間如何談我就不知道了」，並稱【二四七是己○○】等語（見檢方92年度偵字第13564號偵查卷第41頁、第
    42 頁）。於本院九十三年十二月十六日審理時證稱：伊
    於八十六年當兵時認識己○○，退伍後仍有保持聯絡，伊又
    經朋友介紹認識丁○○已有一、二年，【伊在九十二年十月
    間因丁○○要伊幫他拿槍去修理才知道丁○○持有槍彈】，
    【己○○外號叫「二四七」，在軍中是這樣叫，是無線電通
    訊在叫的代號，伊在檢察官偵查中有說「有介紹丁○○與賣
    槍的『二四七』聯絡」】。於本院九十三年四月十二日審
    理時證稱：【己○○就是「二四七」】。
(3)、被告丁○○於九十三年一月十三日警詢時供稱：伊被查獲
    的成品改造手槍及改造子彈十八顆「【是綽號二四七之男子
    販賣給我的】」，「【己○○就是綽號二四七之男子沒錯，
    我被警方查獲之成品改造手槍及改造子彈十八顆就是向己○○購買的】」等語（見檢方92年度偵字第12637號偵查卷第
    46 頁反面）。於九十二年十二月三十一日檢察官偵查中
    供稱：槍、彈「其實是『豹輝』聯絡，跟他朋友247買的」
    ，向二四七買「一支改造九二手槍成品、改造子彈十八顆，
    槍枝以二萬元買的，子彈十八顆共七千二百元左右，是今年
    九月份在康樂街與友愛街口之『兔寶寶遊藝場』買的」等語
    （見檢方92年度偵字第13564號偵查卷第14頁反面、第15頁
    ）。伊對於檢察官問：「丙○○在這件槍枝買賣扮何角色」
    ？答：「【有次是我（打電話）與丙○○談及買槍枝事，剛
    好丙○○是在二四七家接電話的，二四七剛好在旁邊，二四
    七對他說『問你朋友要不要買槍枝』，丙○○就把手機給二
    四七，由二四七與我談，之後我要找二四七就須由丙○○聯
    絡二四七，丙○○應該知道，我找二四七是要買槍枝的】」
    等語（見檢方92年度偵字第13564號偵查卷第15頁）。伊在
    警察借提出去查槍枝來源時，說是向丙○○買的，是「因我
    找不到二四七，而我均都是透過丙○○聯絡二四七，所以才
    會說是向丙○○買的，因我也找不到二四七」（見檢方92年
    度偵字第13564號偵查卷第15頁）。並稱：【之後在友愛街
    交易時丙○○沒有在場，「二四七」是己○○】等語（見檢
    方92 年度偵字第42頁）。於本院九十四年三月十五日審
    理時證稱：伊開車時與丙○○以電話聯絡，談到槍枝，丙○○的朋友將丙○○的電話接手過去，講到最後就問伊要不要
    買槍，隔沒幾天就約在臺南市○○街與友愛街附近之兔寶寶
    遊藝場交易。在上開電話中，丙○○只將電話教給他朋友跟
    伊談，其他都沒有表示。伊不確定賣伊槍、彈之人是否就是
    己○○，因當時很暗。【丙○○的朋友賣槍、彈給伊，他的
    朋友叫「二四七」，伊有在檢察官偵查中作證「二四七」就
    是己○○】。於本院九十四年四月十二日審理時證稱：伊
    第一次與己○○見面時是在高雄做測謊時，伊有向測謊人員
    說這個人好像跟伊向對方買槍的人長得不太一樣。【伊知道
    賣槍給伊的人叫「二四七」，是因伊將槍買回去時，發現有
    故障，伊叫丙○○幫忙拿回去修理，丙○○與對方交談時，
    稱對方為「二四七」】。
(4)、被告己○○於九十三年二月二十七日警詢時供稱：「【我認
    識丙○○，他是我在軍中認識的】」，「二四七是軍中使用
    無線電的代號，原意是先使用無線電發話的人就是二四七，
    而收話的人就是二四八。所以如果是丙○○先打電話給我那
    他就是二四七，如果我先打給丙○○的話我就是二四七」（
    見檢方92年度偵字第12637號偵卷第101頁）。
(5)、被告己○○聲請傳訊之證人甲○○（即「黑仔」）於本院九
    十四年六月二日審理時證稱：伊認識被告丙○○、己○○及
    丁○○三人，伊不曾與丁○○一起去購買槍枝，電話中丁○○向伊說他有拿一架遙控直升機與人交換槍枝，但伊沒有看
    到，事實如何，伊不清楚。
(6)、被告己○○、丁○○、丙○○經法務部調查局測謊結果：
    「一、己○○稱：其未販賣過槍彈扣案槍、彈不是伊賣
    給丁○○的。上述問題經測試均呈情緒波動之反應，研判有
    說謊。二、丁○○稱：扣案槍、彈不是向丙○○買的扣
    案槍、彈是向己○○買的。上述問題經測試無情緒波動之反
    應，研判未說謊。三、丙○○稱：其未販賣過槍彈。上述
    問題經測試無情緒波動之反應，研判未說謊。其未介紹販
    賣槍彈。上述問題經測試無法獲致有效反應，不能研判有無
    說謊」，有法務部調查局九十三年六月二十四日調科南字第
    09300236730號測謊報告書一紙附卷可參。又依法務部調查
    局測謊程序說明：
    壹、測前會談：會談時完成受測者同意測試書面簽署（受測
        者有隨時中止測試權利）、身心狀況觀察詢問、受測者
        對案情供述意見詢問、測試問題解說、測試儀器解說及
        其他應注意事項。
    貳、實際測試：以問卷問題發問，受測者回答方式紀錄測試
        者之生理反應，不得少於二次測試。
    參、測謊原理及判圖原則：
    I、測謊係以受測者生理反應為研判基礎，故測謊之要件為
        生理正常者（無疾病及緊張過度），若受測者受測當時
        之身心狀態不符測謊測試及研判條件時，測謊人員須按
        測謊作業規定免除測試或作不能研判之結論。
    II、測謊係以問卷（控制問題法、混合問題法）詢問受測者
        ，受測者回答時之生理反應經儀器紀錄後據以研判回答
        之問題有無說謊。受測者有無從事某一具體犯罪行為，
        面對測謊時已轉化為內在記憶僅受測者知悉，當其外在
        口語回答與內在記憶不一致時，其生理即形成衝突，而
        產生刺激情緒波動之反應，此衝突造成之生理反應現象
        不因施測者詢問之題序、語氣之變化而消失，僅說謊者
        有之，未說謊者因無行為之記憶，故其回答無內外在衝
        突造成之生理反應。
    III、測謊結果研判以受測者回答問卷問題時紀錄之生理反應
        作為研判依據，問卷問題包括無關問題工、相關問題R
        及控制問題C，說謊者在相關問題之回答，因與行為記
        憶衝突，故膚電反應會有較無關問題I、控制問題C形成
        較大之反應曲線，經二次測試此現象不會消失為其特徵
        。反之未說謊者因無行為記憶衝突，僅有情境之緊張，
        經二次測試會因適應致情境因素消除，在相關問題R之
        回答，膚電反應會與無關問題I、控制問題C產生類似減
        弱之曲線變化。
    肆、測謊儀器運作與施測環境評估:
    I、本局使用之測謊儀器係美國拉法葉儀器公司製造（Lafa
        yette工nstrument CO.）型號胡761-98GA，測前均檢查
        紀錄功能，無故障因素方進行測試。
    II、測謊環境具備影音監視功能、空調、隔音，無外界干擾
        因素。有本件測謊鑑定過程參考資料一冊附卷可稽，上
        開測謊應屬客觀、科學，對於被告等人並無偏頗。
(7)、被告丙○○持有之子彈三顆經送鑑定結果，認送鑑子彈三顆
    均係土造子彈，經採樣一顆試射，可擊發，具殺傷力，有內
    政部警政署刑事警察局九十三年一月十六日刑鑑字第０九二
    ０二四０九０八號槍彈鑑定書一份附卷可憑。又被告丁○○
    所持有之改造九二手槍一支及子彈十八顆，經送鑑定結果，
    認送鑑改造九二手槍一支（含彈匣二個，槍枝管制編號：
    0000000000），係仿BERETTTA（貝瑞塔）廠八四型半自動手
    槍製造之玩具手槍換裝土造金屬槍管而成之改造手槍，機械
    性能良好，可擊發適用子彈，認具殺傷力。送鑑子彈十八顆
    ，其中十三顆係直徑約8.6mm金屬彈頭之土造子彈，經採樣
    四顆試射，均可擊發，認具殺傷力。其中五顆係玩具金屬彈
    殼加裝直徑6mm之鋼珠改造而成之改造子彈，經採樣二顆試
    射，均無法擊發，認不具殺傷力，有內政部警政署刑事警察
    局九十三年二月二日刑鑑字第０九二０二四０九０九號槍彈
    鑑定書一份附卷可憑。
(8)、此外，復有如附表一所示之物扣案可資佐證。
(9)、是由上開證人與被告之證述、供述交岔互相比對，參以測謊
    結果及上開槍、彈之鑑定書及扣案物，證人戊○○之證述並
    無法證明被告丁○○是否有無改造手槍、子彈之事實，其證
    述部分無法對被告丁○○構成有利或不利之證明。又被告己○○聲請傳訊之證人甲○○以證明丁○○係向他人買槍、彈
    而非向己○○買槍、彈，惟證人甲○○上開之證述顯然無法
    證明丁○○係向他人買槍、彈而非向己○○買槍、彈，自無
    法資為對被告己○○有利之證據。而依被告丙○○及丁○○
    之上開證述、供述，均已明白表示丁○○係透過丙○○介紹
    而向被告己○○購買具殺傷力之仿貝瑞塔八四型半自動改造
    手槍一支（槍枝管制編號：0000000000，包括附帶之彈匣二
    個）及具殺傷力之改造子彈十三顆（己○○另附送無殺傷力
    之改造子彈五顆給丁○○），上開丙○○及丁○○之上開證
    述、供述復與測謊之結果相符，而己○○稱其未販賣過槍
    彈扣案槍、彈不是伊賣給丁○○的云云，經測謊結果，均
    屬說謊，是被告丙○○、己○○、丁○○上開所辯，與事實
    不符，自均不足採信。事證明確，被告丙○○、己○○、丁○○之犯行洵均堪認定。
三、按行為後法律有變更者，適用裁判時之法律。但裁判前之法
    律有利於行為人者，適用最有利於行為人之法律，刑法第二
    條第一項定有明文。查槍砲彈藥刀械管制條例之舊法（係於
    九十年十一月十四日修正公布，同年月十六日生效施行）於
    九十四年一月二十六修正，於同年月二十八日生效施行，比
    較新舊法，舊法刑度較輕，對被告較為有利，依刑法第二條
    第一項但書規定，應適用舊法。
四、核：
(1)、被告丙○○部分：被告丙○○所為，係犯槍砲彈藥刀械管制
    條例第十一條第一項之幫助販賣具殺傷力槍砲罪及同條例第
    十二條第一項之幫助販賣子彈罪及同條例第十二條第四項未
    經許可持有子彈罪。被告丙○○所犯上開槍砲彈藥刀械管制
    條例第十一條第一項及第十二條第四項之二罪間係一行為觸
    犯數罪名，為想像競合犯，應從一重之槍砲彈藥刀械管制條
    例第十一條第一項之幫助販賣具殺傷力槍砲罪處斷。其所犯
    槍砲彈藥刀械管制條例第十一條第一項之罪與同條例第十二
    條第四項之罪，二罪間犯意各別，罪名有異，應分論併罰。
    又其為幫助犯應依刑法第三十條第二項規定，減輕其刑。
(2)、被告己○○部分：被告己○○所為，係犯槍砲彈藥刀械管制
　　條例第十一條第一項之販賣具殺傷力槍砲罪及同條例第十二
    條第一項販賣子彈罪。其所犯上開二罪係一行為觸犯數罪名
    ，為想像競合犯，應從一重之槍砲彈藥刀械管制條例第十一
    條第一項之販賣具殺傷力槍砲罪處斷。
(3)、被告丁○○部分：被告丁○○所為，係犯槍砲彈藥刀械管制
　　條例第十一第四項之未經許可持有具殺傷力之槍砲罪及同條
    例第十二條第四項之未經許可持有子彈罪及同條例第十一條
    第五項、第一項之未經許可製造具殺傷力槍砲未遂罪及同條
    例第十二條第五項、第一項未經許可製造子彈未遂罪。其所
    犯槍砲彈藥刀械管制條例第十一第四項及同條例第十二條第
    四項之罪，係一行為觸犯數罪名，為想像競合犯，應從一重
    之槍砲彈藥刀械管制條例第十一條第四項之未經許可持有具
    殺傷力之槍砲罪處斷。其所犯槍砲彈藥刀械管制條例第十一
    條第四項之罪與同條例第十一條第五項、第一項之未經許可
    製造具殺傷力槍砲未遂罪及同條例第十二條第五項、第一項
    未經許可製造子彈未遂罪等三罪，犯意各別，罪名有異，應
    分論併罰。又其所犯槍砲彈藥刀械管制條例第十一第四項及
    同條例第十二條第四項之罪部分，經其於偵查中自白，並供
    述槍枝、子彈之來源及去向，因而查獲被告己○○，依同條
    例第十八條第四項規定，應減輕其刑。其所犯槍砲彈藥刀械
    管制條例同條例第十一條第五項、第一項之未經許可製造具
    殺傷力槍砲未遂罪及同條例第十二條第五項、第一項未經許
    可製造子彈未遂罪應依刑法第二十六條前段規定，減輕其刑
    。又被告丁○○於八十五年間曾因違反麻醉藥品管理條例等
    案件，經法院判處有期徒刑六年二月確定，於九十年十一月
    二十八日縮刑期滿執行完畢之事實，有臺灣高等法院被告前
    案紀錄表附卷可稽，其於執行完畢後五年內再犯本件有期徒
    刑以上之罪，為累犯，應依法加重其刑，並先加後減。
五、審酌被告丙○○、己○○、丁○○之品行、智識程度、生活
    狀況、犯罪之動機、目的、手段、所生之危害及犯罪後之態
    度等一切情狀，分別量處如主文所示之刑，並諭知罰金易服
    勞役之折算標準以示懲儆。扣案送鑑定後所剩子彈二顆（原
    丙○○持有）係違禁物，依法併宣告沒收。扣案之改造九二
    手槍一支（槍枝管制編號：0000000000，包括附帶之彈匣二
    個）及驗剩之具殺傷力子彈九顆，係己○○販賣給丁○○之
    物（即己○○供犯罪所用之物），依法併宣告沒收。扣案如
    附表二所示之物，均係其丁○○所有，且內有違禁物及其他
    供製造槍、彈等犯罪所用之物，併依法宣告沒收。
據上論斷，應依刑事訴訟法第二百九十九條第一項前段，舊槍砲
彈藥刀械管制條例第十一條第一項、第四項、第五項、第十二條
第一項、第四項、第五項、第十八條第四項之罪，刑法第十一條
前段、第二條第一項但書、第五十五條、第五十一條第五款、第
七款、第四十二條第二項、第四十七條、第三十條第二項、第二
十六條前段、第三十八條第一項第一款、第二款，罰金罰鍰提高
標準條例第二條，判決如主文。
本案經檢察官辛○○到庭執行職務
中　　華　　民　　國　九十四　 年　 六　　月　三十　　日
            刑事第六庭  審判長法  官  陳忠鎣
                              法  官  鍾邦久
                              法  官  林勝利
以上正本證明與原本無異。
如不服本判決，應於判決送達後十日內，向本院提出上訴狀。
　　　　　　　　　　　　　　　書記官　陳怡吟
中　　華　　民　　國　九十四　 年　 六　　月　三十　　日
附錄所犯法條：
槍砲彈藥刀械管制條例第十一條
未經許可，製造、販賣或運輸第四條第一項第一款所稱其他可發
射金屬或子彈具有殺傷力之各式槍砲者，處五年以上有期徒刑，
併科新臺幣一千萬元以下罰金。
未經許可，轉讓、出租或出借前項所列槍砲者，處三年以上十年
以下有期徒刑，併科新台幣七百萬元以下罰金。
意圖供自己或他人犯罪之用，而犯前二項之罪者，處無期徒刑或
七年以上有期徒刑，併科新台幣一千萬元以下罰金。
未經許可，持有、寄藏或意圖販賣而陳列第一項所列槍砲者，處
一年以上七年以下有期徒刑，併科新臺幣七百萬元以下罰金。
第一項至第三項之未遂犯罰之。
槍砲彈藥刀械管制條例第十二條
未經許可，製造、販賣或運輸子彈者，處一年以上七年以下有期
徒刑，併科新台幣五百萬元以下罰金。
未經許可，轉讓、出租或出借子彈者，處六月以上五年以下有期
徒刑，併科新台幣三百萬元以下罰金。
意圖供自己或他人犯罪之用，而犯前二項之罪者，處三年以上十
年以下有期徒刑，併科新台幣七百萬元以下罰金。
未經許可，持有、寄藏或意圖販賣而陳列子彈者，處五年以下有
期徒刑，併科新台幣三百萬元以下罰金。
第一項至第三項之未遂犯罰之。
槍砲彈藥刀械管制條例第十八條
犯本條例之罪自首，並報繳其持有之全部槍砲、彈藥、刀械者，
減輕或免除其刑；其已移轉持有而據實供述全部槍砲、彈藥、刀
械之來源或去向，因而查獲者，亦同。
前項情形，於中央主管機關報經行政院核定辦理公告期間自首者
，免除其刑。
前二項情形，其報繳不實者，不實部分仍依本條例所定之罪論處
。
犯本條例之罪，於偵查或審判中自白，並供述全部槍砲、彈藥、
刀械之來源及去向，因而查獲或因而防止重大危害治安事件之發
生者，減輕或免除其刑。拒絕供述或供述不實者，得加重其刑至
三分之一。
 附表一
┌──┬────────────┬──┬──┬───┬──────────┐
│編號│扣案物品名稱　　　　　　│單位│數量│所有人│備註　　　　　　　　│
├──┼────────────┼──┼──┼───┼──────────┤
│一　│仿貝瑞塔八四型半自動改造│把　│一　│丁○○│經鑑驗具殺傷力　　　│
│　　│手槍　　　              │　　│　　│　　　│　　　　　　　　　　│
├──┼────────────┼──┼──┼───┼──────────┤
│二　│改造手槍半成品　　　　　│支　│一　│丁○○│　　　　　　　　　　│
├──┼────────────┼──┼──┼───┼──────────┤
│三　│固定夾　　　　　　　　　│個　│一　│丁○○│　　　　　　　　　　│
├──┼────────────┼──┼──┼───┼──────────┤
│四　│彈匣　　　　　　　　　　│個　│二　│丁○○│　　　　　　　　　　│
├──┼────────────┼──┼──┼───┼──────────┤
│五　│槍支零組件　　　　　　　│組　│一　│丁○○│　　　　　　　　　　│
├──┼────────────┼──┼──┼───┼──────────┤
│六　│紅外線瞄準器　　　　　　│個　│一　│丁○○│　　　　　　　　　　│
├──┼────────────┼──┼──┼───┼──────────┤
│七　│電動起子　　　　　　　　│支　│一　│丁○○│　　　　　　　　　　│
├──┼────────────┼──┼──┼───┼──────────┤
│八　│砂輪機　　　　　　　　　│支　│一　│丁○○│　　　　　　　　　　│
├──┼────────────┼──┼──┼───┼──────────┤
│九　│通槍條　　　　　　　　　│組　│一　│丁○○│　　　　　　　　　　│
├──┼────────────┼──┼──┼───┼──────────┤
│十　│鋼珠　　　　　　　　　　│瓶　│一　│丁○○│約五百粒　　　　　　│
├──┼────────────┼──┼──┼───┼──────────┤
│十一│改造子彈　　　　　　　　│顆　│十八│丁○○│其中十三顆經鑑驗具殺│
│　　│　　　　　　　　　　　　│　　│　　│　　　│傷力（取四顆試射，餘│
│　　│　　　　　　　　　　　　│　　│　　│　　　│九顆）　　　　　　　│
│　　│　　　　　　　　　　　　│　　│　　│　　　│另五顆經鑑驗無殺傷力│
├──┼────────────┼──┼──┼───┼──────────┤
│十二│改造子彈半成品　　　　　│枚　│三　│丁○○│　　　　　　　　　　│
├──┼────────────┼──┼──┼───┼──────────┤
│十三│槍套　　　　　　　　　　│個　│一　│丁○○│　　　　　　　　　　│
├──┼────────────┼──┼──┼───┼──────────┤
│十四│鉗子　　　　　　　　　　│支　│六　│丁○○│　　　　　　　　　　│
├──┼────────────┼──┼──┼───┼──────────┤
│十五│鋸子　　　　　　　　　　│支　│一　│丁○○│　　　　　　　　　　│
├──┼────────────┼──┼──┼───┼──────────┤
│十六│銼刀　　　　　　　　　　│支　│三　│丁○○│　　　　　　　　　　│
├──┼────────────┼──┼──┼───┼──────────┤
│十七│螺絲起子　　　　　　　　│支　│四　│丁○○│　　　　　　　　　　│
├──┼────────────┼──┼──┼───┼──────────┤
│十八│鑽頭　　　　　　　　　　│組　│一　│丁○○│　　　　　　　　　　│
├──┼────────────┼──┼──┼───┼──────────┤
│十九│六角扳手　　　　　　　　│組　│一　│丁○○│　　　　　　　　　　│
├──┼────────────┼──┼──┼───┼──────────┤
│二十│剪刀　　　　　　　　　　│支　│一　│丁○○│　　　　　　　　　　│
├──┼────────────┼──┼──┼───┼──────────┤
│二一│游標卡尺　　　　　　　　│支　│一　│丁○○│　　　　　　　　　　│
├──┼────────────┼──┼──┼───┼──────────┤
│二二│土造子彈　　　　　　　　│顆　│三　│丙○○│經鑑驗具殺傷力（採樣│
│　　│　　　　　　　　　　　　│　　│　　│　　　│一顆試射，餘二顆）　│
└──┴────────────┴──┴──┴───┴──────────┘
 附表二
┌──┬────────────┬──┬──┬───┐
│編號│扣案物品名稱　　　　　　│單位│數量│所有人│
├──┼────────────┼──┼──┼───┤
│一　│仿貝瑞塔八四型半自動改造│把　│一　│丁○○│
│　　│手槍（附帶彈匣二個）　　│　　│　　│　　　│
├──┼────────────┼──┼──┼───┤
│二　│改造手槍半成品　　　　　│支　│一　│丁○○│
├──┼────────────┼──┼──┼───┤
│三　│固定夾　　　　　　　　　│個　│一　│丁○○│
├──┼────────────┼──┼──┼───┤
│四　│槍支零組件　　　　　　　│組　│一　│丁○○│
├──┼────────────┼──┼──┼───┤
│五　│紅外線瞄準器　　　　　　│個　│一　│丁○○│
├──┼────────────┼──┼──┼───┤
│六　│電動起子　　　　　　　　│支　│一　│丁○○│
├──┼────────────┼──┼──┼───┤
│七　│砂輪機　　　　　　　　　│支　│一　│丁○○│
├──┼────────────┼──┼──┼───┤
│八　│通槍條　　　　　　　　　│組　│一　│丁○○│
├──┼────────────┼──┼──┼───┤
│九　│鋼珠　　　　　　　　　　│瓶　│一　│丁○○│
├──┼────────────┼──┼──┼───┤
│十  │改造子彈　　　　　　　　│顆　│九  │丁○○│
├──┼────────────┼──┼──┼───┤
│十一│改造子彈半成品　　　　　│枚　│三　│丁○○│
├──┼────────────┼──┼──┼───┤
│十二│槍套　　　　　　　　　　│個　│一　│丁○○│
├──┼────────────┼──┼──┼───┤
│十三│鉗子　　　　　　　　　　│支　│六　│丁○○│
├──┼────────────┼──┼──┼───┤
│十四│鋸子　　　　　　　　　　│支　│一　│丁○○│
├──┼────────────┼──┼──┼───┤
│十五│銼刀　　　　　　　　　　│支　│三　│丁○○│
├──┼────────────┼──┼──┼───┤
│十六│螺絲起子　　　　　　　　│支　│四　│丁○○│
├──┼────────────┼──┼──┼───┤
│十七│鑽頭　　　　　　　　　　│組　│一　│丁○○│
├──┼────────────┼──┼──┼───┤
│十八│六角扳手　　　　　　　　│組　│一　│丁○○│
├──┼────────────┼──┼──┼───┤
│十九│剪刀　　　　　　　　　　│支　│一　│丁○○│
├──┼────────────┼──┼──┼───┤
│二十│游標卡尺　　　　　　　　│支　│一　│丁○○│
└──┴────────────┴──┴──┴───┘
